fi: Turvaominaisuudet: Teräsuoja; Lapsilukollinen rakenne; Koteloitu terä; Lukitusmekanismi; Suojakorkki; Sisäänvedettävä terä; Muu
de: Sicherheitsvorrichtungen: Klingenschutz; Kindersicheres Design; Geschlossene Klinge; Verriegelungsmechanismus; Schutzkappe; Einziehbare Klinge; Sonstige
nb: Sikkerhetsfunksjoner: Bladbeskytter; Barnesikret design; Innelukket blad; Låsemekanisme; Beskyttelseshette; Inntrekkbart blad; Annet
da: Sikkerhedsfunktioner: Klingebeskytter; Børnesikret design; Indkapslet klinge; Låsemekanisme; Beskyttelseshætte; Indtrækkelig klinge; Andet
hu: Biztonsági funkciók: Pengevédő; Gyermekbiztos kialakítás; Zárt penge; Zárszerkezet; Védőkupak; Visszahúzható penge; Egyéb
fr: Fonctions de sécurité: Protège-lame; Conception à l’épreuve des enfants; Lame intégrée; Mécanisme de verrouillage; Embout de protection; Lame rétractable; Autre
it: Caratteristiche di sicurezza: Protezione per la lama; Design a prova di bambino; Lama racchiusa; Meccanismo di bloccaggio; Tappo di protezione; Lama retrattile; Altro
sl-SI: Varnostne funkcije: Ščitnik rezila; Zasnova, varna za otroke; Zaprto rezilo; Mehanizem za zaklepanje; Zaščitni pokrovček; Izvlečno rezilo; Drugo
sv: Säkerhetsfunktioner: Bladskydd; Barnsäker design; Inneslutet blad; Låsmekanism; Skyddslock; Infällbart blad; Övrigt
bg-BG: Характеристики за безопасност: Предпазител за острие; Дизайн, защитен от деца; Скрито острие; Заключващ механизъм; Предпазна капачка; Прибиращо се острие; Друго
zh-CN: 安全功能: 刀片护罩; 防儿童开启设计; 封闭式刀片; 锁定机制; 保护帽; 伸缩刀片; 其他
ru: Функции безопасности: Защита лезвия; Защита от детей; Закрытое лезвие; Механизм блокировки; Защитный колпачок; Выдвижное лезвие; Другое
sk-SK: Bezpečnostné prvky: Kryt čepele; Dizajn odolný voči deťom; Skrytá čepeľ; Zaisťovací mechanizmus; Ochranný kryt; Vysúvacia čepeľ; Iné
lt-LT: Saugos funkcijos: Ašmenų apsauga; Su apsauga nuo vaikų; Uždari ašmenys; Užrakinimo mechanizmas; Apsauginis dangtelis; Įtraukiami ašmenys; Kita
zh-TW: 安全特性: 刀片保護罩; 防兒童開啟設計; 封閉式刀片; 鎖定機制; 保護蓋; 伸縮刀片; 其他
pl: Środki bezpieczeństwa: Osłona ostrza; Zabezpieczenie przed dziećmi; Zamknięte ostrze; Mechanizm blokujący; Nasadka ochronna; Chowane ostrze; Inne
nl: Veiligheidseigenschappen: Mesbeschermer; Kindveilig ontwerp; Omsloten mes; Vergrendelingsmechanisme; Beschermkap; Intrekbaar mes; Overige
pt-PT: Funcionalidades de segurança: Proteção da lâmina; Design resistente a crianças; Lâmina embutida; Mecanismo de bloqueio; Tampa protetora; Lâmina retrátil; Outro
tr: Güvenlik özellikleri: Bıçak siperi; Çocuk korumalı tasarım; Kapalı bıçak; Kilitleme mekanizması; Koruyucu kapak; Geri çekilebilir bıçak; Diğer
en: Safety features: Blade guard; Child-resistant design; Enclosed blade; Locking mechanism; Protective cap; Retractable blade; Other
cs: Bezpečnostní prvky: Kryt čepele; Dětská pojistka; Skrytá čepel; Uzamykací mechanismus; Ochranný kryt; Zatahovací čepel; Jiné
vi: Tính năng an toàn: Bộ phận bảo vệ lưỡi dao; Thiết kế an toàn cho trẻ em; Lưỡi dao bọc kín; Cơ chế khóa; Nắp bảo vệ; Lưỡi dao có thể thu vào; Khác
ro-RO: Caracteristici de siguranță: Apărătoare pentru lamă; Design cu protecție pentru copii; Lamă închisă; Mecanism de blocare; Capac de protecție; Lamă retractabilă; Altele
ko: 안전 기능: 블레이드 가드; 어린이 보호 디자인; 밀폐형 블레이드; 잠금 장치; 보호 캡; 접이식 칼날; 기타
ja: 安全機能: ブレードガード; チャイルドレジスタンス設計; 密閉型ブレード; ロック機構; 保護キャップ; 収納式ブレード; その他
es: Características de seguridad: Protector de cuchilla; Diseño a prueba de niños; Cuchilla oculta; Mecanismo de bloqueo; Tapa protectora; Cuchilla retráctil; Otro
pt-BR: Segurança, recursos: Protetor de lâmina; Design resistente a crianças; Lâmina embutida; Mecanismo de travamento; Tampa protetora; Lâmina retrátil; Outros
hr-HR: Sigurnosne značajke: Štitnik za oštricu; Dizajn siguran za djecu; Zatvorena oštrica; Mehanizam za zaključavanje; Zaštitna kapica; Uvlačiva oštrica; Ostalo
th: คุณสมบัติเพื่อความปลอดภัย: อุปกรณ์ป้องกันใบมีด; ดีไซน์ป้องกันเด็ก; ใบมีดแบบปิดสนิท; กลไกการล็อก; ฝาครอบป้องกัน; ใบมีดพับเก็บได้; อื่นๆ
el: Χαρακτηριστικά ασφαλείας: Προστατευτικό λεπίδας; Σχεδιασμός ασφαλείας για παιδιά; Εσώκλειστη λεπίδα; Μηχανισμός κλειδώματος; Προστατευτικό καπάκι; Ανασυρόμενη λεπίδα; Άλλο